【裁判字號】    95,易,341
【裁判日期】    950913
【裁判案由】    竊盜
【裁判全文】
臺灣基隆地方法院刑事判決               95年度易字第341號
公  訴  人  臺灣基隆地方法院檢察署檢察官
被      告  乙○○
上列被告因竊盜案件，經檢察官提起公訴（95年度偵字第3010號
），被告並為有罪陳述，本院合議庭乃裁定由受命法官獨任以簡
式審判程序進行審理，並判決如下：
    主  文
乙○○踰越牆垣及安全設備竊盜，累犯，處有期徒刑柒月。
    事  實
一、乙○○前因違反毒品危害防制條例案件，於民國90年10月31
    日，經本院以90年度基簡字第735 號判決有期徒刑六月確定
    ，於91年11月26日入監執行，92年5 月25日執行完畢。又因
    違反毒品危害防制條例案件，經本院於93年4 月29日，以93
    年度易字第76號判決有期徒刑五月確定，於93年7 月15日入
    監執行，93年12月14日縮刑期滿執行完畢。再因違反毒品危
    害防制條例案件，經臺灣臺南地方法院於93年12月9 日，以
    93年度易字第888 號判決有期徒刑九月確定，於94年3 月29
    日入監執行，94年12月28日縮刑期滿執行完畢。乃乙○○猶
    不知惕勵己行，僅因一時生活困頓，即萌生為自己不法所有
    之意圖，於95年6 月30日晚間11時55分左右，趁位在基隆市
    ○○路265 號之「港邊牛肉麵店」業已打烊且無人在內之機
    會，翻越該店後方牆垣，再自該店後方窗戶即安全設備未閉
    閤之縫隙伸手入內，俾由內啟門入屋，繼而徒手搜刮店主丙
    ○○○置放在該店之牛肉2 包（合計約5 公斤）、麵條1 包
    （約2 公斤）、花生2 包及總計新臺幣（下同）2,180 元之
    硬幣（10元硬幣193 枚；5 元硬幣42枚；1 元硬幣40枚），
    以此方式踰越牆垣暨安全設備竊盜上揭財物得手。乃猶未及
    離開，旋因丙○○○在外用畢宵夜折返住處而途經該店門口
    之時，聽聞店內傳出異響而報警究辦，致遭獲報抵達現場之
    員警當場逮捕。
二、案經基隆市警察局第二分局移送臺灣基隆地方法院檢察署檢
    察官偵查起訴。
    理  由
壹、程序事項
    查本案被告乙○○所犯者非為死刑、無期徒刑、最輕本刑為
    三年以上有期徒刑之罪或高等法院管轄第一審案件，其於準
    備程序進行中，先就被訴事實為有罪之陳述，經告知其簡式
    審判程序之旨，並聽取公訴人、被告之意見後，本院業已依
    刑事訴訟法第二百七十三條之一第一項規定，裁定由受命法
    官獨任以簡式審判程序進行本案之審理。
貳、實體事項
一、證據能力
    「被告以外之人於審判外之言詞或書面陳述，除法律有規定
    者外，不得作為證據」之規定，於法院以簡式審判程序處刑
    者，不適用之。刑事訴訟法第一百五十九條第二項前段定有
    明文。乃不受傳聞證據法則拘束之例外性規定。準此，本案
    相關證人於審判外之言詞或書面陳述，倘查無不得作為本案
    審判依據之其他情事，復業經本院踐行證據調查之合法程序
    ，就令係屬傳聞（審判外之陳述），核其自猶可據為本案審
    判之證據。合先指明。
二、事實認定
    上揭事實業據被告乙○○於本院審理時坦承在卷，核與證人
    即被害人丙○○○於警詢中證述之情節相符，並有贓物認領
    保管單1 紙、查獲物品暨現場照片4 張在卷可佐，堪認被告
    於本院審理時之任意性自白，與事實相符，可以採信。綜上
    ，本案事證明確，被告如本判決事實欄所載之竊盜犯行，堪
    可認定，應依法論科。
三、論罪科刑
  (一)按刑法第三百二十一條第一項第二款所稱之「其他安全設備
    」，乃指門扇、牆垣以外，依社會通常觀念，足認為防盜之
    一切設備而言；茲「港邊牛肉麵店」後方窗戶，自客觀以言
    ，既有防閑之效用，核其性質，當屬刑法第三百二十一條第
    一項第二款所指之「安全設備」無疑，是倘行為人藉踰越該
    窗戶之方式以入室行竊，則其自應論以本條之踰越安全設備
    加重竊盜罪。又毀（毀損）越（踰越）安全設備而入室行竊
    ，其越入行為即屬侵入住宅，已結合於所犯加重竊盜之罪質
    中，而無更行構成侵入住宅竊盜之理（最高法院27年上字第
    1887號判例意旨參照）；至其毀損行為即屬毀棄、損壞他人
    之物，亦已結合於所犯加重竊盜之罪質中，並無更行構成毀
    損罪名之餘地（最高法院92年度臺非字第6 號判決意旨參照
    ），合先指明。
  (二)查被告係藉翻越「港邊牛肉麵店」後方牆垣暨自該店後方窗
    戶未閉閤之縫隙伸手入屋啟門之方式，入室行竊；核其所為
    ，係犯刑法第三百二十一條第一項第二款之踰越牆垣及安全
    設備加重竊盜罪。
  (三)查被告行為後，刑法第四十七條規定之累犯要件，固已有修
    正，惟其修正內容祇在排除「過失再犯有期徒刑以上之罪」
    之適用；至前案有期徒刑執行完畢以後，五年以內，「故意
    再犯有期徒刑以上之罪」者，無論依修正前或修正後之法律
    規定，均應論以累犯，加重本刑至二分之一。茲「故意再犯
    有期徒刑以上之罪」者，無論在修法前、後之累犯成立要件
    暨法律效果既無二致，則其自非刑罰法律之變更，亦無新舊
    法律比較適用之問題。查被告曾有如前所述之犯罪科刑及刑
    之執行情形，此有臺灣高等法院被告前案紀錄表在卷可稽，
    其於有期徒刑執行完畢後，五年以內，故意再犯本起最重本
    刑有期徒刑以上之罪，為累犯，應依刑法第四十七條第一項
    規定，加重其刑。
  (四)本院審酌被告不思正當工作以換取財物，妄想以竊盜方式不
    勞而獲，其觀念殊不足取，且亟待矯治，兼之考量被告犯後
    態度良好、已表悔悟及其犯罪動機、目的、手段、對被害人
    財產法益所造成之侵害等一切情狀，量處如主文所示之刑。
據上論斷，應依刑事訴訟法第二百七十三條之一第一項、第二百
九十九條第一項前段，刑法第三百二十一條第一項第二款、第四
十七條第一項，判決如主文。
本案經檢察官甲○○到庭執行職務。
中    華    民    國    95    年    9     月    13    日
                  刑事第三庭法  官  王慧惠
以上正本證明與原本無異。
對於本件判決如有不服，應於收受送達後10日內，向本院提出上
訴書狀，上訴於臺灣高等法院，並按他造當事人之人數附具繕本
。
中    華    民    國    95    年    9     月    13    日
                            書記官  王一芳
附錄論罪法條
刑法第321條第1項第2款
犯竊盜罪而有左列情形之一者，處 6 月以上、 5 年以下有期徒
刑：
一  於夜間侵入住宅或有人居住之建築物、船艦或隱匿其內而犯
    之者。
二  毀越門扇、牆垣或其他安全設備而犯之者。
三  攜帶兇器而犯之者。
四  結夥三人以上而犯之者。
五  乘火災、水災或其他災害之際而犯之者。
六  在車站或埠頭而犯之者。


司法院資訊處製作；財團法人民間司法改革基金會備份。
